【裁判字號】    95,撤緩更(一),1
【裁判日期】    951229
【裁判案由】    聲請撤銷緩刑
【裁判全文】
臺灣嘉義地方法院刑事裁定         95年度撤緩更(一)字第1號
聲  請  人  臺灣嘉義地方法院檢察署檢察官
受  刑  人  甲○○
上列聲請人因受刑人妨害風化案件，聲請撤銷緩刑（九十五年度
執字第一八四八號），本院裁定如下：
    主  文
聲請駁回。
    理  由
一、聲請意旨略稱：受刑人甲○○前因偽造文書案件，經本院於
    民國九十四年十一月十七日，以九十四年度朴簡字第一一０
    號判處有期徒刑一年六月，緩刑三年，並於同年十二月八日
    確定。惟其於緩刑前故意犯妨害風化案件，而在緩刑期內再
    經本院於九十五年六月三十日，以九十五年度朴簡字第一三
    四號判處拘役五十日，如易科罰金，以三百元折算一日，於
    同年七月二十四日確定。其原為嘉義市警察局第二分局第四
    組外事警員，離職後仍不知悔改，再犯妨害自由罪，足認原
    宣告之緩刑難收其預期之效，有執行刑罰之必要，爰依刑法
    第七十五條之一第一項第一款及刑事訴訟法第四百七十六條
    規定，聲請將上開緩刑之宣告，予以撤銷等語。
二、按受緩刑之宣告，而在緩刑前因故意犯他罪，而在緩刑期內
    受得易科罰金之有期徒刑、拘役或罰金之宣告確定，足認原
    宣告之緩刑難收其預期效果，而有執行刑罰之必要者，得撤
    銷其宣告，九十四年一月七日修正，九十四年二月二日公布
    ，九十五年七月一日施行之刑法第七十五條之一第一項第一
    款定有明文。次按於九十四年一月七日刑法修正施行前，受
    緩刑之宣告，九十四年一月七日修正刑法施行後，仍在緩刑
    期內者，適用九十四年一月七日修正施行之刑法第七十五條
    、第七十五條之一及第七十六條規定，此觀刑法施行法第六
    條之一規定甚明。準此，九十五年七月一日前受緩刑之宣告
    ，而於九十五年七月一日之後仍在緩刑期內，有關撤銷緩刑
    之規定，應適用修正後刑法第七十五條、第七十五條之一及
    第七十六條規定。
三、經查：
  （一）受刑人甲○○前因偽造文書案件，經本院於九十四年十
        一月十七日，以九十四年度朴簡字第一一０號判處有期
        徒刑一年六月，緩刑三年，並於同年十二月八日確定。
        惟其於緩刑前即九十四年三月十六日前一星期許，故意
        犯妨害自由案件，而在緩刑期內再經本院於九十五年六
        月三十日，以九十五年度朴簡字第一三四號判處拘役五
        十日，如易科罰金，以三百元折算一日，於同年七月二
        十四日確定等情，有臺灣高等法院被告前案紀錄表及上
        開判決書各乙份在卷可參。揆諸上開說明，受刑人係於
        九十四年一月七日修正，九十四年二月二日公布，九十
        五年七月一日施行刑法修正施行前受緩刑宣告，修正施
        行後尚在緩刑期內，揆諸上開規定，本件緩刑宣告撤銷
        與否，應適用九十五年七月一日施行之刑法相關規定至
        明。
  （二）九十四年一月七日修正，九十四年二月二日公布，九十
        五年七月一日施行之刑法第七十五條之一第一項第一款
        規定：「受緩刑之宣告而有下列情形之一，足認原宣告
        之緩刑難收其預期效果，而有執行刑罰之必要者，得撤
        銷其宣告：一、緩刑前因故意犯他罪，而在緩刑期內受
        得易科罰金之有期徒刑、拘役或罰金之宣告確定者。」
        此款規定係以受刑人於緩刑期前故意犯他罪，而受得易
        科罰金之有期徒刑、拘役或罰金為其要件，且屬相對撤
        銷緩刑之事由，是撤銷緩刑宣告與否，尚須考量再犯之
        情節，是否足認行為人仍未見悔悟，難收預期之效果，
        而有執行之必要，據而裁量是否撤銷先前緩刑之宣告（
        刑法第七十五條之一立法理由參照）。查本件受刑人係
        於緩刑期前故意犯他罪，而在緩刑期內受得易科罰金之
        拘役五十日宣告確定，固屬修正後刑法第七十五條之一
        第一項第一款之情形。然觀諸受刑人所犯前案偽造文書
        案件經檢察官偵查後聲請以簡易判決處刑而繫屬本院，
        再經本院審理後認受刑人前未曾受有期徒刑以上刑之宣
        告，且事後坦承犯行，深表悔悟，並捐助新臺幣五萬四
        千元予嘉義市八月份低收入戶暨經濟弱勢個案，而認其
        係一時失慮初罹刑典，當知所警惕，於九十四年十一月
        十七日判決時併為緩刑三年之宣告，後於同年十二月八
        日確定；而受刑人所犯後案妨害自由案件則於前案判決
        前已於九十四年十一月五日亦經檢察官偵查終結起訴等
        情，有各該案件之聲請簡易判決處刑書、起訴書、判決
        書及臺灣高等法院被告前案紀錄表各乙份附卷可稽，足
        見前案承辦檢察官未認受刑人涉嫌後案，經本院就前案
        宣告緩刑三年為不當，而未提起上訴，前案始告確定。
        且受刑人所犯後案，經檢察官提起公訴，再經本院審理
        後因受刑人事後亦坦承犯行，並向天主教中華聖母會社
        會福利基金會、嘉義縣國民小學紓困助學金專戶及嘉義
        市國民中小學貧困學生午餐費專戶共捐款三十萬元，表
        示悔悟，經本院改以簡易判決處刑判處拘役五十日，亦
        未據檢察官提起上訴而確定等情，業據本院調閱該案卷
        宗核閱無誤，亦有後案判決書及臺灣高等法院被告前案
        紀錄表各乙份附卷可佐，是由受刑人所犯後案之行為時
        尚非其所犯前案業經檢察官聲請簡易判決處刑而於本院
        審理時所犯，且受刑人就前後二案件均於審判中坦認犯
        行，並均為公益捐款等情，尚難認受刑人後案再犯情節
        ，係未見悔悟，而有一再危害社會之可能。準此，參照
        上開刑法第七十五條之一第一項之立法理由要旨，即難
        遽認有何「原宣告之緩刑難收其預期效果，而有執行刑
        罰之必要」之情形。故本件尚難認符合該條所定實質要
        件，自應予駁回。
四、依刑事訴訟法第四百七十六條，刑法施行法第六條之一，裁
    定如主文。
中    華    民    國    95    年    12    月    29    日
                  刑事第一庭  法  官  曾宏揚
上列正本證明與原本無異。
如不服本裁定，應於裁定送達後5日內向本院提出抗告狀（應附
繕本）。
中    華    民    國    95    年    12    月    29    日
                              書記官  陳慶昀


司法院資訊處製作；財團法人民間司法改革基金會備份。
